【裁判字號】    98,審司,199
【裁判日期】    980413
【裁判案由】    選派清算人
【裁判全文】
臺灣臺北地方法院民事裁定             98年度審司字第199號
聲  請  人  財政部臺北市國稅局
法定代理人  乙○○
相  對  人  華精企業有限公司
法定代理人  甲○○
上列聲請人聲請選派華精企業有限公司清算人事件，本院裁定如
下：
    主  文
選派甲○○（民國46年11月25日出生，住臺北縣三重市○○路50
巷26號3樓）為華精企業有限公司之清算人。
聲請程序費用新台幣壹仟元由華精企業有限公司負擔。
    理  由
一、按解散之公司，除因合併、破產而解散者外，應行清算，公
    司法第二十四條定有明文。又無限公司不能依公司法第七十
    九條規定定其清算人時，法院得因利害關係人之聲請，選派
    清算人，此項規定於有限公司清算時準用之，同法第八十一
    條及第一百十三條亦分別定有明文。
二、本件聲請意旨略以：華精企業有限公司（下稱華精公司）欠
    繳97年度營業稅計新台幣3,000元，因該公司唯一股東兼董
    事李進發已於民國97年4月13日死亡，華精公司並經臺北市
    政府命令解散在案，依公司法第二十六條之一準用同法第二
    十四條規定，應進行清算程序。惟華精公司之章程並無清算
    人之相關規定，且唯一股東李進發之法定繼承人均拋棄繼承
    ，華精公司已無其他股東可為清算人，致欠繳營業稅繳款書
    無法送達，聲請人爰以利害關係人身分，依公司法第一百十
    三條準用同法第八十一條規定聲請選派華精公司之清算人等
    語。
三、經查，華精公司已於98年3月23日經臺北市政府以府產業商
    字第0983713230號函廢止登記，尚未選任清算人一節，有華
    精公司基本資料查詢及本院民事紀錄科查詢表在卷可稽，依
    首揭規定，華精公司應行清算程序。次查，華精公司之章程
    未對選任清算人有特別規定，且李進發為華精公司唯一股東
    兼董事，而其法定繼承人亦皆已拋棄繼承之事實，業據聲請
    人提出華精公司之營業稅欠稅查詢情形表、營業稅說籍資料
    查詢作業、個人基本資料查詢清單、個人戶籍資料查詢、有
    限公司變更登記表、公司章程、家庭成員資料查詢清單、臺
    灣板橋地方法院函等為證，並經本院依職權調閱臺灣板橋地
    方法院97年度繼字1511號拋棄繼承事件卷宗，查核無誤，堪
    信聲請人主張為真實。以上足見，華精公司已無董事、股東
    可擔任公司之清算人，是為處理華精公司之未了結事務，以
    盡速消滅其法人格，聲請人聲請為該公司選派清算人，於法
    並無不合。本院參酌聲請人所提供李進發家庭成員資料查詢
    單，審酌甲○○（民國46年11月25日出生，住臺北縣三重市
    ○○路50巷26號3樓）為李進發之弟，且為進行清算事務所
    需用之公司資料，以其親屬最具接近資料之可能，況甲○○
    並無非訟事件法第一百七十六條不得選派為清算人之情事，
    堪認選派甲○○擔任華精公司之清算人應為妥適。
四、依非訟事件法第二十四條第一項、第一百七十五條第三項，
    裁定如主文。
中    華    民    國    98    年    4     月    13    日
                  民事第六庭  法  官  賴錦華
以上正本係照原本作成。
本裁定不得聲明不服
中    華    民    國    98    年    4     月    13    日
                              書記官  張馨文


司法院資訊處製作；財團法人民間司法改革基金會備份。
